臺灣新北地方法院板橋簡易庭民事判決
111年度板簡字第411號
原      告  曾傳劭  
被      告  玄天國際有限公司

法定代理人  李蕙羽  
訴訟代理人  方維龍  
上列當事人間請求損害賠償事件，本院於民國110年4月8日言詞
辯論終結，判決如下：
    主      文
原告之訴及假執行之聲請均駁回。
訴訟費用由原告負擔。
    事實及理由
一、原告主張：原告自國外購買「年份、2018年、廠牌：AUDI、
    車型、 TTRS」車輛(下稱系爭車輛)，並於民國109年10月14
    日與被告簽訂顧問委任契約（下稱系爭契約)，委任被告代
    原告辦理購車、出口、進口及驗車等相關手續，原告因而支
    付簽約金新臺幣(下同)10,000元與被告。被告曾於109年10
    月22日以通訊軟體LINE向原告表示，就系爭車輛海關申報進
    口價格一事，將以原告實際購買系爭車輛之金額為申報，嗣
    原告於110年3月26日收受被告傳送之結帳單，内容記載預估
    向海關申報之車價數額為實際購車價格45,853歐元。然原告
    竟於110年6月9日，收到財政部關務署基隆關機動稽核組之
    電子信件，表示原告實際以45,853歐元購買系爭車輛，然以
    明顯低於行情之36,000歐元申報，原告始悉被告向海關申報
    車輛進口價格低報9,853歐元，且經被告承認在案，原告復
    於110年10月26日因被告前開逾越權限擅自低報進口車價之
    行為，經財政部關務署基隆關以原告繳驗不實發票、虛報進
    口貨物價值及逃漏進口稅款等事由，裁罰漏報關稅、貨物稅
    及逃漏營業稅合計288,505元（計算式：關稅90,474元＋貨物
    稅182,238元＋營業稅15,793元＝288,505元）。為此，爰依民
    法第544條之規定，請求被告賠償288,505元。並聲明：㈠被
    告給付原告288,505元，及自起訴狀繕本送達翌日起至清償
    之日止，按週年利率5%計算利息。㈡願供擔保請准宣告為假
    執行。
二、被告則以：兩造於109年10月14日簽訂系爭契約，原告委任
    被告代辦系爭車輛之購買、進口及驗車等相關手續。被告曾
    於109年10月22日以通訊軟體LINE向原告表示，將以系爭車
    輛之買價向相關單位申報為進口價格，被告提供給原告之報
    價單，亦強調被告係協助試算最低關稅申報，最終稅金之核
    定仍由關稅總局認定，且被告自身網頁亦載明關稅法第29條
    至第35條相關規範，提醒客戶應如實陳報車輛資料。然原告
    為節省稅金，曾於109年10月至12月間，詢問被告是否可低
    報系爭車輛進口價格，被告因而向訴外人錦德汽車報關行詢
    問系爭車輛之行情價，該報關行於109年12月28日回覆系爭
    車輛之行情價為35,000歐元，被告嗣委請國外車商製作系爭
    車輛之相關資料表，並於109年12月29日再次以通訊軟體LIN
    E告知原告，將以國外車商製作之資料表所載價格進行申報
    ，並經原告回覆：「好的，了解」等語，被告並未逾越權限
    以36,000歐元為申報價格；再者，被告於110年3月26日提供
    予原告之帳單電子檔，亦顯示「關稅押款」預估報價為958,
    502元，而實際金額為850,000元，可見被告確實將原告低報
    系爭車輛之價格所降低之稅金，如實告知原告。是以，原告
    確實曾指示被告低報系爭車輛價格，被告亦得原告同意與授
    權始以36,000歐元申報系爭車輛價格，且曾告知原告須自行
    負擔低報系爭車輛價格之罰款風險，被告處理原告委任之事
    務，並無過失或逾越權限之行為等語，資為抗辯。並聲明：
    ㈠原告之訴駁回。㈡如受不利判決，願供擔保請准免假執行。
三、法院之判斷：
　㈠兩造於109年10月14日簽訂系爭契約，由原告委任被告處理原
    告自海外購買系爭車輛之購車、出口、進口及驗車等相關事
    宜，原告業已支付簽約金10,000元與被告；原告以45,853歐
    元之價格購買系爭車輛，被告以36,000歐元之價格申報，財
    政部關務署基隆關嗣認定原告繳驗不實發票、虛報進口貨物
    價值、逃漏進口稅款，而於110年10月26日以110年第000000
    0號處分書裁罰逃漏關稅額罰鍰90,474元、逃漏貨物稅額罰
    鍰182,238元、逃漏營業稅額罰鍰15,793元，共計288,505元
    等情，有原告提出之系爭契約、費用明細表、財政部關務署
    基隆關機動稽核組談話筆錄及財政部關務署基隆關110年第0
    000000號處分書為憑，且為被告所不爭執，堪信屬實。
  ㈡按受任人處理委任事務，應依委任人之指示，並與處理自己
    事務為同一之注意，其受有報酬者，應以善良管理人之注意
    為之；受任人因處理委任事務有過失，或因逾越權限之行為
    所生之損害，對於委任人應負賠償之責，民法第535條、第5
    44條分別定有明文。復按當事人主張有利於己之事實者，就
    其事實有舉證之責任，民事訴訟法第277條前段亦有明定。
    而民事訴訟如係由原告主張權利者，應先由原告負舉證之責
    ，若原告先不能舉證，以證實自己主張之事實為真實，則被
    告就其抗辯事實即令不能舉證，或其所舉證據尚有疵累，亦
    應駁回原告之請求（最高法院17年上字第917號判例參照）
    。經查，原告主張被告處理委任事務逾越權限，以36,000歐
    元申報系爭車輛之關稅，並提出通訊軟體LINE對話紀錄及費
    用明細表為憑，觀諸原告提出之通訊軟體LINE對話紀錄，雖
    可見被告於109年10月22日曾表示將以買價申報，然被告嗣
    於109年12月29日復以通訊軟體LINE傳送其委請國外車商製
    作之系爭車輛價格表，並向原告表明：「這個表是我們請德
    國車商幫我們做的～我們會以這個價格申報關稅」，經原告
    於同日回覆：「好的，了解」，而前開國外車商製作之系爭
    車輛價格表則清楚載明系爭車輛車價為36,000歐元，此有被
    告提出之通訊軟體LINE對話紀錄暨系爭車輛價格表存卷可參
    ，可見被告已明確告知原告其將以36,000歐元之價格申報關
    稅，原告對此亦表示同意，自難認被告有何原告所指處理委
    任事務逾越權限之情事，則原告據此依民法第544條之規定
    ，請求被告負損害賠償責任，委不可採。
四、綜上所述，原告依民法第544條之規定，請求被告給付288,5
    05元及自起訴狀繕本送達翌日起至清償日止，按週年利率5%
    計算之利息，為無理由，應予駁回。又原告之訴既經駁回，
    其所為假執行之聲請亦失所依附，應併予駁回。
五、本件事證已臻明確，兩造其餘之攻擊防禦方法及所提證據，
    於判決結果不生影響，爰不一一論列，併此敘明。
中　　華　　民　　國　　111 　年　　4 　　月　　22　　日
                  臺灣新北地方法院板橋簡易庭
                            法  官  施函妤
以上為正本係照原本作成。
如不服本判決，應於送達後20日內，向本院提出上訴狀並表明上
訴理由，如於本判決宣示後送達前提起上訴者，應於判決送達後
20日內補提上訴理由書（須附繕本）。
中　　華　　民　　國　　111 　年　　4 　　月　　23　　日
                            書記官  吳昌穆